【裁判字號】    99,上易,2702
【裁判日期】    991215
【裁判案由】    妨害名譽
【裁判全文】
臺灣高等法院刑事判決                99年度上易字第2702號
    上訴人
    即被告  DEARMAN P.
上列被告因妨害名譽案件，不服臺灣臺北地方法院99年度易字第
1502號，中華民國99年10月25日第一審判決（起訴案號：臺灣臺
北地方法院檢察署99年度偵字第3659號）提起上訴，判決如下：
    主  文
上訴駁回。
    理  由
壹、不服地方法院第一審判決上訴，須提出上訴書狀，並敘述具
    體理由，為上訴必備程式；所提書狀未敘述上訴理由，或僅
    曾以言詞陳述上訴理由，應於上訴期間屆滿後20日內補提理
    由書於原審法院。原審法院認逾期未補提上訴理由，應定期
    間先命補正；逾期未補正，為上訴不合法律上程式，應以裁
    定駁回。如已提出上訴理由，但所提非屬具體理由，則由第
    二審法院以上訴不合法律上程式，判決駁回。刑事訴訟法第
    350條、第362條與第367條明文規定。
貳、原判決認定被告觸犯公然侮辱犯行已經被告坦白承認有比中
    指的行為，核與證人即告訴人陳姻竹證述的情節相符，並有
    被告出示左手中指之照片可證，犯罪事實明確。審酌被告僅
    因細故即率爾實行公然侮辱犯行，犯後仍飾詞卸責，且未與
    告訴人達成和解，難認具有悔意，參酌被告前無犯罪科刑紀
    錄，有本院被告前案紀錄表可憑，素行尚佳及其智識程度，
    犯罪手段、情節並非十分嚴重暨犯罪動機、目的等一切情狀
    ，就所違犯刑法第309 條第1 項公然侮辱罪，量處拘役50日
    ，並諭知易刑標準以新臺幣1 仟元折算1 日。經核認事用法
    並無違法、失當。
、被告上訴意旨略以：「被告比中指僅是表達心中憤怒情緒，
    並無侮辱之犯意。該土地若屬私人所有即非公共場所，不符
    合公然的構成要件。告訴人對其他遊客提出妨害自由告訴，
    檢察官予以不起訴處分，而檢察官卻對被告表示憤怒的行為
    提起公訴，差異處理，實難甘服。」云云。
肆、經審查，認定被告上訴不合法，論述如下：
一、被告於不特定之人得共見共聞之公共場所，實行「比中指」
    之侮辱行為，已經原審詳述其認定的理由（原判決第3 頁）
    。
二、被告與其他遊客觸犯之「妨害自由」犯行，均經檢察官不起
    訴處分，有臺灣臺北地方法院檢察署99年偵字第3659號、第
    4928號不起訴處分書可憑，並無被告上訴意旨所稱之差異處
    理；而所涉「妨害自由」犯行與本案「公然侮辱」犯行，本
    屬兩事，無從比附援引。
伍、上訴理由不足以認為原判決有何不當或違法，即與未敘述具
    體理由無異。被告上訴不合法，應予駁回，並不經言詞辯論
    為之。依刑事訴訟法第367條前段、第372條，判決如主文。
中    華    民    國    99    年    12    月    15    日
                  刑事第六庭  審判長法  官 邱同印
                                    法  官 吳淑惠
                                    法  官 郭豫珍
以上正本證明與原本無異。
不得上訴。
                                    書記官 陳采薇
中    華    民    國    99    年    12    月    16    日

司法院資訊處製作；財團法人民間司法改革基金會備份。
